【裁判字號】    90,易,2916
【裁判日期】    901218
【裁判案由】    傷害
【裁判全文】
臺灣板橋地方法院刑事判決                          九十年度易字第二九一六號
    公  訴  人  臺灣板橋地方法院檢察署檢察官
    被      告  甲○○
右列被告因傷害案件，經檢察官提起公訴（九十年度偵字第一一七四一號），本院判
決如左：
    主  文
甲○○傷害人之身體，處有期徒刑貳月，如易科罰金，以參佰元折算壹日。
    事  實
一、甲○○與乙○○為住於台北縣中和市○○路五十八號四樓公寓社區之鄰居，素來
    感情不睦。甲○○曾於民國（下同）八十九年五月八日十八時十五分，在該社區
    一樓警衛室前，與乙○○之子郭進來因細故互罵進而互毆，並互控傷害，經台灣
    板橋地方法院檢察署檢察官起訴後，甲○○所犯傷害罪部分，經本院於九十年一
    月十七日以八十九年度易字第三九七六號判處罰金六千元，郭進來部分判處罰金
    二千元。甲○○猶不知警惕，於九十年三月二十四日十時三十分許，因乙○○開
    其自家之門鎖發出聲響，引起甲○○不悅，開門出來指責，並要求乙○○好好管
    教其子郭進來，雙方發生爭吵，乙○○即下樓往該社區一樓管理員室行走，甲○
    ○尾隨而下，在該管理員室雙方又因細故發生口角爭執，因乙○○用柺杖指著甲
    ○○，甲○○竟基於普通傷害之犯意，順手拉乙○○之柺杖及手臂，用力朝管理
    室之玻璃門撞去，使乙○○因而失去重心，致臉、頭等部撞到大門手把及門框，
    受有臉部撕裂傷、頭部外傷之傷害。
二、案經被害人乙○○訴由台北縣警察局中和分局報請台灣板橋地方法院檢察署檢察
    官偵查起訴。
    理  由
一、訊據被告甲○○矢口否認有何傷害犯行，辯稱：伊是請被害人好好管教其子郭進
    來，被害人拿柺杖要打伊，自己失去重心跌倒而受傷，伊並無傷害之行為；且上
    開社區大樓警衛室之門係安全門，不可能撞傷，被害人當時只有擦傷，並非撕裂
    傷云云，經查：被告之上開傷害犯罪事實，業據被害人乙○○於警訊、偵查及本
    院訊問時指訴甚詳，並經證人即在場目擊之上開社區管理員丙○○於警訊及本院
    訊問時證述明確，互核相符，並有被害人提出之診斷證明書一紙在卷可稽，再徵
    之被告亦自承被害人當時受有擦傷等情節，益證被告確有上開傷害之行為。而證
    人丙○○為該社區管理員，與被告及被害人並無任何特殊利害關係，自無誣指之
    理，其所為證言，應屬真實，從而，堪信被害人指訴之情節為真，被告所辯為飾
    卸之詞，不足採信，本件事證已臻明確，被告之犯行，堪以認定，應依法論科。
二、核被告甲○○所為，係犯刑法第二百七十七條第一項之普通傷害罪。爰審酌被告
    前犯傷害罪，經本院從輕處刑後，再犯本件，顯不知警惕，及其犯罪動機、手段
    、目的、所生危害與犯後否認犯行，尚無悔意等一切情狀，量處如主文所示之刑
    ，並諭知易科罰金之折算標準，以資懲儆。
據上論結，應依刑事訴訟法第二百九十九條第一項前段，刑法第二百七十七條第一項
、第四十一條第一項前段、罰金罰鍰提高標準條例第一條前段、第二條，判決如主文
。
本案經檢察官蘇揚旭到庭執行職務。
中      華      民      國    九十      年     十二     月     十八     日
                                      臺灣板橋地方法院刑事第五庭
                                          法  官  林  錫  凱
右正本證明與原本無異
如不服本判決應於送達後十日內向本院提出上訴狀
                                          書記官  林  兆  嘉
中      華      民      國    九十      年     十二     月     十九     日
附錄本案論罪科刑法條全文
中華民國刑法第二百七十七條
(普通傷害罪)
傷害人之身體或健康者，處三年以下有期徒刑、拘役或一千元以下罰金。
犯前項之罪因而致人於死者，處無期徒刑或七年以上有期徒刑；致重傷者，處三年以
上十年以下有期徒刑。


司法院資訊處製作；財團法人民間司法改革基金會備份。
